th: ประเภทปากกา: ปากกาลูกลื่น; น้ำพุ; เจล; ดินสอกด; ปากกาโรลเลอร์บอล; อื่นๆ
da: Pentype: Kuglepen; Springvand; Gel; Mekanisk blyant; Rullekuglepen; Andet
bg-BG: Тип писалка: Химикалка; Фонтан; Гел; Механичен молив; Ролер; Други
sk-SK: Typ pera: Guľôčkové pero; Plniaci; Gélový; Mechanická ceruzka; Guľôčkový; Iné
de: Stifttyp: Kugelschreiber; Brunnen; Gel; Druckbleistift; Tintenroller; Sonstiges
nl: Pentype: Balpen; Fontein; Gel; Mechanisch potlood; Rollerball; Andere
zh-CN: 笔类型: 圆珠笔; 喷泉; 发胶; 自动铅笔; 滚珠笔; 其他
en: Pen type: Ballpoint; Fountain; Gel; Mechanical pencil; Rollerball; Other
it: Tipo di penna: Punta rotonda; Fontana; Gel; Matita a mine; A sfera; Altro
hr-HR: Vrsta kemijske olovke: Kemijska olovka; Nalivpero; Gel; Mehanička olovka; Roler kemijska olovka; Ostalo
lt-LT: Rašiklio tipas: Šratinukas; Plunksnakotis; Gelinis; Mechaninis pieštukas; Rašalinis šratinukas; Kita
nb: Pennetype: Kulepenn; Fontene; Gel; Mekanisk blyant; Rollerball-penn; Annet
pl: Typ pióra: Długopis; Fontanna; Żel; Ołówek mechaniczny; Rollerball; Inne
hu: Toll típusa: Golyóstoll; Töltőtoll; Gél; Mechanikus ceruza; Görgős toll; Egyéb
tr: Kalem Türü: Tükenmez Kalem; Fıskiye; Jel; Uçlu kalem; Bilyeli kalem; Diğer
vi: Loại bút: Bi; Đài phun nước; Gel; Bút chì bấm; Bi mực lỏng; Khác
ru: Тип ручки: Шариковая; Перьевая; Гелевая; Механический карандаш; Шариковая ручка; Другой
fr: Type de stylo: À bille; Fontaine; Gel; Crayon porte-mine; À bille roulante; Autre
zh-TW: 書寫工具類型: 原子筆; 噴泉; 凝膠; 自動鉛筆; 鋼珠筆; 其他
cs: Typ pera: Kuličkové; Fontána; Gel; Mikrotužka; Roller; Jiné
ja: ペンの種類: ボールペン; 噴水; ゲル; シャープペンシル; ローラーボール; その他
ko: 펜 유형: 볼펜; 분수; 젤; 샤프; 수성 볼펜; 기타
sl-SI: Vrsta kemičnega svinčnika: Kemični svinčnik; Nalivnik; Gel; Tehnični svinčnik; Rollerball; Drugo
fi: Kynätyyppi: Kuulakärki; Suihkulähde; Geeli; Lyijytäyte; Kuula; Muu
pt-PT: Tipo de caneta: Esferográfica; Fonte; Gel; Lapiseira; Rollerball; Outro
es: Tipo de bolígrafo: Bolígrafo; Fuente; Gel; Portaminas; Bolígrafo de bola; Otros
pt-BR: Tipo de caneta: Esferográfica; Fonte; Gel; Lapiseiras; Esferográficas; Outro
sv: Typ av penna: Kulspetspenna; Fontän; Gel; Mekanisk penna; Bläckpenna; Övrigt
ro-RO: Tip stilou: Pix; Stilou; Gel; Creion mecanic; Cu bilă; Altele
el: Τύπος στυλό: Διαρκείας; Πένα; Τζελ; Μηχανικό μολύβι; Rollerball; Άλλο